臺灣臺中地方法院刑事判決　　　　　　　 96年度易字第823號
公　訴　人　臺灣臺中地方法院檢察署檢察官
被　　　告　甲○○
　　　　　　乙○○
　　　　　　戊○○
　　　　　　　　　　號
　　　　　　　　　　15樓
　　　　　　己○○
　　　　　　庚○○
前三人共同選任辯護人　林雅儒律師
前五人共同選任辯護人　徐文宗律師
上列被告等因妨害自由等案件，經檢察官提起公訴（95年度偵字
第22572號），本院判決如下：
    主    文
甲○○共同以脅迫使人行無義務之事，處有期徒刑貳月，如易科
罰金，以新臺幣壹仟元折算壹日；被訴恐嚇部分無罪。
乙○○、戊○○、己○○、庚○○共同以脅迫使人行無義務之事
，各處有期徒刑貳月，如易科罰金，均以新臺幣壹仟元折算壹日
。
    犯罪事實
一、乙○○前於民國（下同）95年間因妨害兵役案件，經臺灣臺
    中地方法院檢察署為緩起訴處分確定，緩起訴期間至96年4
    月5日期滿，其於緩起訴期間；戊○○有槍砲前科，己○○
    有賭博前科（均未構成累犯），猶均不知悔改。緣甲○○與
    丁○○係前任同居男女朋友，同居時曾以甲○○名義購車交
    由丁○○使用，分手後甲○○認丁○○欺騙感情，二人間遂
    有感情及債務糾紛，甲○○曾於95年7月27日15時許，會同
    警員至臺中市○○路○段34號4樓之5丁○○住處，擬向丁○○取回登記在其名下之車牌號碼9L-7756號小客車未果，更
    增不滿，乃約友人乙○○協助取車，乙○○再約友人戊○○
    、己○○、庚○○一同前往，五人遂於95年7月30日18時許
    ，由乙○○駕駛760-MW號計程車載甲○○，戊○○駕駛887-
    NK號計程車載己○○、庚○○，同至臺中市○○○○路海德
    堡大樓，等候在該處當管理員之丁○○下班，俟見丁○○下
    班駕駛9L -7756號小客車（下稱該小客車）從車道駛出，即
    駕車上前攔阻，丁○○見狀即加速將車駛離該處，乙○○等
    五人則分駕二部計程車在後追趕，丁○○因誤入死巷再迴轉
    ，至臺中市○○○○路21巷21號前，即遭乙○○等五人所駕
    之二部計程車一前一後攔下，丁○○遂下車，甲○○、乙○○、戊○○、己○○、庚○○五人遂基於強制犯意，要求丁○○還車還錢予甲○○，而以人多勢眾之行動，脅迫丁○○
    行無義務之事，丁○○雖認該小客車係自己所有，復未再積
    欠甲○○金錢，惟見自己勢不敵眾，為免身體安全受到危害
    ，遂將上開小客車之暗鎖解除，由乙○○將該小客車停放於
    路旁，再隨甲○○上至其中一部計程車，六人分乘二部計程
    車，再駛至臺中市○○路○段34號丁○○住處，由丁○○依
    甲○○要求打電話叫太太丙○○下來，丙○○抱著幼兒下樓
    上車後，甲○○等人隨即將丁○○、丙○○帶至臺中市○村
    路117號東東紅茶店，該五人續以人多勢眾之方式脅迫丁○○、丙○○，甲○○並對丁○○脅迫稱：不簽本票，不然要
    丁○○一隻手一隻腳等語，又表示如不簽本票不能離去等語
    ，而脅迫丁○○為簽發本票、丙○○在本票背書之無義務之
    事，致丁○○、丙○○心生畏懼，丁○○遂在己○○至附近
    書局購買來之本票上簽寫金額日期，計分別簽發金額10 萬
    元、15萬元、15萬元、15萬元、15萬元，日期均係95年7 月
    30日之本票5紙，經丙○○背書後交由甲○○收執，甲○○
    等人始將丁○○、丙○○載回上址住處。嗣丁○○、丙○○
    返抵住處後，隨即至警局報案而為警查獲上情。
二、案經丁○○、丙○○訴由臺中市警察局第四分局報請臺灣臺
    中地方法院檢察署檢察官偵查起訴。
    理  由
壹、本案證據能力的說明
（一）告訴人丁○○、丙○○之警詢陳述無證據能力
      按被告以外之人於審判外之言詞或書面陳述，除法律有規
      定者外，不得作為證據，刑事訴訟法第159條第1項定有明
      文。本件被告五人之選任辯護人徐文宗律師於本院表示：
      告訴人警詢供述沒有證據能力等語，查告訴人丁○○、丙○○之警詢陳述，係屬於審判外之言詞陳述，依前揭規定
      ，不得作為證據；此外，復查無上揭告訴人之警詢陳述有
      符合刑事訴訟法第159條之2、第159條之3之例外規定，本
      件並無告訴人警詢陳述與審判中不符之情形，亦無告訴人
      有因身心障礙致記憶喪失或無法陳述，或到庭後無正當理
      由拒絕陳述之情形，是依刑事訴訟法第159條第1項之規定
      ，告訴人丁○○、丙○○之警詢陳述無證據能力。
（二）告訴人丁○○、丙○○之偵訊陳述因係以證人身分具結陳
      述，認具證據能力
    １按刑事訴訟法第158條之3規定，證人、鑑定人依法應具結
      而未具結者，其證言或鑑定意見不得作為證據。告訴人之
      指訴雖係以使被告受刑事訴追為目的，但非刑事訴訟法第
      3 條所稱之「當事人」，乃當事人以外之第三人，除依同
      法第271條之1規定到庭單純陳述意見時，毋庸具結外，如
      就與待證事實有重要關係之親身知覺、體驗事實陳述時，
      即居於證人之地位，依刑事訴訟法增訂公布之規定，才應
      依同法第186條第1項規定命其具結，使告訴人知悉其有據
      實陳述之義務，以擔保其證言之真實，該供述證據始具證
      據能力，如未踐行人證之法定調查程序，應不得作為證據
      ，最高法院93年度臺上字第6838號判決可資參照。
    ２本件雖經選任辯護人徐文宗律師稱：告訴人於95年12月13
      、25日之偵訊供述沒有證據能力云云，惟參諸上開最高法
      院之判決，告訴人於偵訊時所為之陳述，倘「就與待證事
      實有重要關係之親身知覺、體驗事實」陳述時，須經具結
      始具證據能力，如未經具結，自應認不具證據能力；惟告
      訴人於偵訊時所為之陳述，倘非屬「就與待證事實有重要
      關係之親身知覺、體驗事實」陳述，雖未經具結，復符刑
      事訴訟法第159條之1第2項之規定，亦應有證據能力。而
      本件告訴人丁○○、丙○○於上開偵訊期日所為之陳述，
      業經具結，有證人結文在偵卷可佐（偵卷第8、9、20 、
      21頁），既非僅以告訴人身分，且係以證人身分具結後，
      就親身見聞所為之陳述，依刑事訴訟法第158條之3之規定
      ，自有證據能力亦明。
貳、有罪部分
一、被告甲○○、乙○○、戊○○、己○○、庚○○均坦承當日
    有分乘二部計程車至海德堡大樓，且之後有至丁○○住處樓
    下，偕同丙○○後再至泡沬紅茶店，又丁○○在紅茶店有簽
    本票，並由丙○○背書之事，惟均矢口否認有強制犯行，然
    查：
（一）被告甲○○、乙○○、戊○○、己○○、庚○○上揭強制
      犯行，業據被告甲○○、乙○○、戊○○、己○○、庚○○對當日被告五人確有共乘二部計程車至丁○○上班的地
      方，被告五人並以該二部計程車追著丁○○所駕小客車，
      至攔下丁○○之小客車後，又載同丁○○至其住處樓下接
      丙○○，再至泡沬紅茶店等情於偵訊及本院均自承在卷，
      是當日在場之人確係被告五人。
（二）復據證人丁○○及丙○○於偵訊及本院證述在卷，證人丁○○於偵訊證稱：我在文心南二路海德堡大樓當管理員，
      今年7月30日晚上6點我下班時我開車子從那個大樓出來，
      有2部計程車攔我要追我，我會害怕就跑，車子開到文心
      南六路被他們攔下來，車子就被他們搶去了，就是庭上的
      3個人，己○○、庚○○、戊○○3個都有在場，有兩部計
      程車，當時連甲○○還有另外1個男子總共5個人把我攔下
      來，我沒有下車他們圍著我，我沒有辦法報警，就把窗戶
      拉下來，‥‥，我的車留在原地不動，他們兩部車開到臺
      中市○○路○段34號我住家樓下。甲○○打電話叫我太太
      下樓，我太太下樓之後他們就載我們去東東紅茶店，甲○○跟我說我欠他錢，要我簽本票70萬，不然要我1隻手1隻
      腳。己○○拿本票出來很大聲叫我簽本票，我就簽了5 張
      ，1張10萬元，4張15萬的本票，日期就是寫當天的日期，
      甲○○叫我太太背書，否則不讓我們回去，我簽完以後他
      們其中1部計程車載我跟我太太回去。（檢察官問：除了
      甲○○說要你1隻手1隻腳外其他4個男子有無說什麼話？
      ）他們只是對我兇，己○○就叫我簽本票，其他3個人都
      有講：欠錢就要還錢我要簽本票。（檢察官問：你們兩個
      當時為何要簽本票？）因為會害怕等語（偵卷第4、5頁）
      ，復於偵訊證稱：到了7月30日晚上6點多他就帶人來我上
      班的地點來圍我，我坐上他們的車子到我家把我太太叫下
      來，就一起去紅茶店，甲○○叫我簽本票，另外在場的4
      個男子，其中己○○叫我簽70萬本票，要分幾張，一直站
      在我旁邊，對我很兇，我很害怕，除了己○○其他3個人
      包括在庭的乙○○就一直瞪著我看等語（偵卷第17頁）；
      於本院亦證稱：他（指甲○○）就是要我簽本票，就說如
      果不簽的話，就要我一隻手一隻腳，這是甲○○說的。（
      檢察官問：甲○○說這句話的時候，另外四位被告是否有
      在場？）有，當時己○○站在我旁邊，很兇，就是要我簽
      本票，70萬元也是他們說的，70萬元要簽幾張，也是他們
      說的。其餘的人就在旁邊，面帶笑容，沒有說什麼話。‥
      ‥在紅茶店的時候，只有己○○要我簽本票，其他的人沒
      有說。但我被他們四個人攔下的時候，他們就一直說我欠
      甲○○的錢，要我還錢。‥‥甲○○說我太太背書之後，
      才要讓我們走。‥‥（檢察官問：被攔下來之後，如何到
      東東紅茶店？）我不確定是哪一位，他們就圍起來，要我
      坐進去車子，（本院卷第91、92頁）‥‥拉我下來之後，
      五個人就站在我身體的四週，五個人都在我伸手就可以碰
      觸的地方，圍住我，就說車子是甲○○的，要我還他，說
      我欠甲○○錢，‥‥他們就要我上他們的計程車等語（本
      院卷第96頁）；復據證人丙○○於偵訊及本院證述遭強制
      等情相符，證人丙○○於偵訊亦證稱：甲○○叫我背書才
      能走，還叫我拿身分證出來核對。‥‥（檢察官問：你們
      兩個當時為何要簽本票？）因為會害怕等語（偵卷第5頁
      ），又證稱：甲○○一直叫我在本票後面背書，不背書不
      讓我走，我聽了很害怕等語（偵卷第17頁），於本院亦證
      稱：張小姐要我背書才可以走等語（本院卷第103頁），
      而多次證述遭強制之經過。
（三）再參以被告甲○○於95年7月27日曾會同警員向告訴人丁○○取車，均未能取得該小客車，顯見告訴人丁○○認該
      車係其所有，而無返還小客車之意；再參以當日告訴人丁○○自駛離上班地點海德堡大樓至文心南六路上，被告等
      五人所駕之二部計程車係追於告訴人丁○○之後，倘告訴
      人丁○○有意還車，何不儘早停車？更足佐證其並無還車
      之意；且查，告訴人丁○○當時停車下車時，手上曾持扳
      手等情，亦據被告己○○、被告甲○○於本院陳明在卷（
      本院卷第42至44頁），則倘告訴人丁○○有意還車，其停
      車下車時，手上何須持扳手？又倘其有意還車，何須將車
      子停於路中間，其後再將車子暗鎖打開，由被告乙○○將
      該車停放於路旁？均足佐證，倘非受被告五人人多勢眾之
      形勢脅迫，告訴人丁○○自無可能同意將車子暗鎖打開，
      將車交還被告甲○○；另告訴人丁○○原即認自己並未積
      欠被告甲○○任何款項，亦據證人丁○○於本院陳明在卷
      ，則其倘非受被告五人人多勢眾之形勢脅迫，其豈可能同
      意簽發本票？且隨即於當日返家後，即前往報警，是證人
      即告訴人丁○○此部分所述之遭強制交還小客車及簽發本
      票，及證人丙○○所述遭強制於本票背書等情，應可採信
      。
（四）至證人丁○○雖於偵訊曾證稱「車子遭搶」、「其中1個
      男子就把門打開把我扯下車，扯到他們其中1部計程車上
      面」云云，於本院亦證稱：「我車子被攔下之後，他們就
      限制我的行動，‥‥他們就把我圍起來，然後就說我欠甲○○錢，我說沒有，他們就說要打我。‥‥（檢察官問：
      從你被攔下一直到你們回家，你的行動是否有被限制？）
      有。他們叫我做什麼，我就要做什麼，不然他們就說要打
      我」云云（本院卷第92、93頁），惟查，證人丁○○與被
      告甲○○雙方有感情債務糾葛，本件即係小客車之所有權
      歸屬及是否另有積欠甲○○近百萬元之債務而起糾紛，二
      人間既已有宿怨，再參以證人丁○○曾於偵訊對何人打電
      話給丙○○乙節，先供稱係甲○○打電話給丙○○云云，
      俟丙○○於偵訊供出電話係丁○○所打，丁○○於本院始
      再改稱係自己所撥打，顯見證人丁○○於事後之供述，亦
      有誇大其詞之情形，是本件自須嚴格檢視證人丁○○證述
      內容是否具有瑕疵；而證人丁○○雖於本院詳予指稱在遭
      攔下時，行動自由有被限制，不然被告等人說要打證人丁○○乙節，惟此部分於二次偵訊均未提及，則倘確有其事
      ，何以就此節前後不一，究告訴人丁○○上車係因遭被告
      五人強行拉扯上車，或係因被告五人恫稱不從要毆打，或
      僅因被告五人人多勢眾，認形勢對自己不利而自行決定上
      車？又倘告訴人丁○○係遭強行拉扯上車，被告五人既已
      對告訴人丁○○使用暴力，何以丁○○未受有任何傷勢？
      是證人丁○○此部分所述，已非無瑕疵可指；再參以告訴
      人丁○○對自己當時持有手機之事於本院亦自承在卷（本
      院卷第95頁），其既感畏懼，縱其不知所在位置之詳細地
      址，亦知自己所在區域之大概位置，何以其遭追趕、攔下
      之時，均未以手機報警或以電話向丙○○或其他友人求助
      ，告知自己遭追趕、遭丙○○等人攔下？又查，當日丁○○與甲○○同車時，係丁○○打電話給丙○○，要丙○○
      帶小孩下樓等情，亦據證人丁○○於本院證稱在卷（本院
      卷第89頁），復據證人即告訴人丙○○於偵訊及本院亦供
      稱係丁○○打給她等語（偵卷第5頁），倘告訴人丁○○
      之行動自由已受限制，其既有機會打電話給丙○○，藉機
      要求告訴人丙○○報警已有不及，何以竟再要求告訴人丙○○帶小孩上車，豈非使告訴人丙○○及小孩之行動自由
      亦受限制？再查，被告等五人係帶告訴人丁○○、丙○○
      至公眾得出入之泡沬紅茶店，丙○○於泡沬紅茶店內，甚
      可為哄孩子而在旁抱著孩子走來走去，又在場被告等五人
      及丁○○、丙○○所使用之桌子係位於騎樓等情，亦為證
      人丁○○於本院（本院卷第90頁）、證人丙○○於本院等
      語（本院卷第103頁）陳明在卷，證人丙○○於本院亦證
      稱：本來想要請紅茶店的小姐報警，可是我不知道會發生
      什麼事情等語（本院卷第103頁），且證稱：（檢察官問
      ：在紅茶店的期間，你可以隨時離開現場嗎？）我不知道
      。因為我先生就坐在那裡，我覺得我不能離開，因為潘先
      生一直兇我先生等語（本院卷第104頁），而被告等人態
      度不佳或因遭被告等人脅迫而簽下本票行無義務之事，究
      與因遭強暴、脅迫而行動自由受有限制不同，依證人丙○○上開證述，顯見告訴人丙○○尚得自行與店員交談，亦
      可自行抱孩子走來走去，惟因現場被告己○○對告訴人丁○○之態度很兇，告訴人丙○○始不願離開，且其始終未
      要求店員報警，實難認告訴人丁○○、丙○○二人行動自
      由受有限制，是此部分應認證人丁○○所述遭剝奪行動自
      由部分，尚非可採，本件告訴人丁○○雖有遭強制返還小
      客車及簽發本票，惟尚難認其行動自由亦有受到限制，應
      係其遭攔車後，見被告五人圍上來，人多勢眾，而於半推
      半就之情形下，同意隨被告等人上車商談解決債務之事，
      併此敘明。
（五）再被告五人既於上揭時地全程在場，甚且，於過程中要求
      丁○○應返還積欠甲○○之款項，且查，被告等五人將告
      訴人丁○○所駕駛之小客車攔下，即由被告乙○○將該小
      客車駛至路旁停放，被告等五人再帶同告訴人丁○○，分
      乘二部計程車離開等情，亦為被告五人所不否認，倘被告
      乙○○因自己一人無法開二部車，而約被告戊○○僅前往
      取車，則何以該小客車既已取得，被告戊○○、己○○、
      庚○○竟非僅未將該車駛離而離開，仍使該小客車置於現
      場，且再駕駛計程車與被告甲○○、告訴人丁○○等人續
      前往丁○○家樓下，再至泡沬紅茶店？是被告五人間就本
      件強制犯行應有犯意聯絡及行為分擔亦明。
（六）被告五人雖均否認有強制犯行，辯稱係丁○○自己同意由
      乙○○將該小客車停放於路旁云云，意指丁○○自己同意
      返還小客車云云，辯稱係丁○○同意簽發本票，及丙○○
      同意背書云云，惟查，告訴人丁○○遭攔下時，尚且持扳
      手下車，已如前述，顯見並無還車之意，再參以告訴人丁○○於本院時亦一再指稱該車係其所使用，為其所有等語
      ，復又認自己並未積欠甲○○金錢（本院卷第100頁），
      再當時在紅茶店之時間甚短，扣除交通時間，實際恐未達
      半小時等情，亦據證人丙○○於本院證稱：（檢察官問：
      7月30日當天大約幾點上對方的車子？）大約7點。（檢察
      官問：何時離開東東紅茶店？）大約7點多。我們回到家
      ，大約8點以前等語（本院卷第105頁）可佐，則丁○○既
      認該車係其所有，於甲○○前帶警來索討小客車時，均不
      予還車，豈可能於遭攔下車後，隨即同意還車予甲○○，
      且於紅茶店短短半小時內，即同意簽發70萬元本票予甲○○？是被告五人此部分所辯，顯均非可採；至被告己○○
      另辯稱：我只是在旁邊看而已云云，惟告訴人丁○○、丙○○雖與被告甲○○有感情糾葛，然與被告己○○並無怨
      隙，告訴人二人均一再指稱在紅茶店時，係被告己○○態
      度較兇，要求簽本票等情，已如前述，是被告己○○所辯
      ，顯非可採；另被告庚○○雖辯稱：我沒有講話，就是看
      他們在那邊談話而已云云，惟同案被告戊○○於偵訊亦坦
      承：7月30日甲○○請乙○○邀我、己○○跟庚○○去丁○○上班的地方跟他溝通等語（偵卷第5頁），再參以被
      告五人當日全程在場同進退，五人間既有犯意聯絡，被告
      庚○○所辯，自不足為有利之認定。
    本件事證明確，被告五人上揭犯行堪予認定。
二、核被告甲○○、乙○○、戊○○、己○○、庚○○所為，均
    係犯刑法第304條第1項強制罪。被告甲○○、乙○○、戊○○、己○○、庚○○五人間就強制犯行，有犯意聯絡及行為
    分擔，均為共同正犯。再被告五人就上揭強制犯行，係一強
    制行為，先強制丁○○返還小客車，接續強制丁○○簽發本
    票及丙○○於本票背書，為接續犯，又其中強制丁○○簽發
    本票及丙○○背書部分，係一行為係觸犯二罪名，為想像競
    合犯，僅論以一強制罪。爰審酌被告甲○○與丁○○間原係
    同居男女朋友，丁○○於婚後並持續與被告甲○○往來，二
    人因之有感情、財務糾葛，甲○○因認丁○○感情上對其虧
    欠，復有積欠其財務，又認小客車應係其所有物，而丁○○
    竟拒不交還，因之氣憤難平，為本件犯行，再其強制對象係
    自己前男友，暨被告乙○○、戊○○、己○○、庚○○四人
    係基於同情友人被告甲○○而共為本件強制犯行，再其五人
    強制犯行之內容，係強制丁○○將渠等認為原即屬甲○○所
    有之小客車交還，及強制丁○○簽發本票及強制丙○○於本
    票背書，其強制之方法係脅迫，又強制之地點係公眾得出入
    之場所，丁○○、丙○○均有向他人呼救可能，足見被告五
    人惡性尚非重大，暨其五人犯後態度等一切情狀，各量處如
    主文所示之刑，並諭知易科罰金之折算標準。
、無罪部分
一、起訴意旨略以：被告甲○○基於恐嚇犯意，於95年7月27日
    19時許打電話以加害身體之事，向丁○○恫稱：若不還車，
    要其一隻手一隻腳等語，致丁○○心生畏懼，足生危害於丁○○之安全。因認被告甲○○涉犯刑法第305條之恐嚇危害
    安全罪嫌云云。
二、按犯罪事實應依證據認定之，無證據不得認定犯罪事實，刑
    事訴訟法第154條第2項定有明文。次按刑事訴訟法第16 1條
    已於91年2月8日修正公布，其第一項規定：檢察官就被告犯
    罪事實，應負舉證責任，並指出證明之方法。因此，檢察官
    對於起訴之犯罪事實，應負提出之證據及說服之實質舉證責
    任。倘其所提出之證據，不足為被告有罪之積極證明，或其
    指出之證明方法，無從說服法院以形成被告有罪之心證，基
    於無罪推定之原則，自應為被告無罪判決之諭知。本件原審
    審判時，修正之刑事訴訟法關於舉證責任之規定，已經公布
    施行，檢察官仍未提出適合於證明犯罪事實之積極證據，並
    說明其證據方法與待證事實之關係；原審對於卷內訴訟資料
    ，復已逐一剖析，參互審酌，仍無從獲得有罪之心證，因而
    維持第一審諭知無罪之判決，於法洵無違誤，最高法院92年
    臺上字第128號判例可資參照。
三、公訴人認被告甲○○涉犯恐嚇犯行，無非以告訴人丁○○之
    指訴為據。訊據被告甲○○對上揭時地有打電話向丁○○索
    車之事固不否認，惟堅決否認有恐嚇犯行，辯稱：並未恐嚇
    等語，經查：
（一）證人丁○○於偵訊及本院多次證述在卷（偵卷第4、17頁
      、本院卷第86、91頁），其中於偵訊並詳證稱：當天晚上
      7點多甲○○用他的電話0000000000打0000000000給我跟
      我要車子，說如果不給車子他要我1隻手1隻腳，我聽了會
      怕，我跟他說有什麼事可以談，他就把電話掛掉云云（偵
      卷第17頁），於本院亦為大致相同之證述；惟查，此部分
      除證人丁○○之惟一指證外，並無其他積極證據如錄音內
      容等可資佐證，而證人丁○○復與被告甲○○雙方有感情
      及債務糾葛，本件即係小客車之所有權歸屬及是否另有積
      欠甲○○近百萬元之債務而起糾紛，二人間既已有宿怨，
      本件實難僅依上開證人丁○○之唯一證述，遽即認被告甲○○確有恐嚇犯行。
（二）另證人丁○○雖亦於本院證稱：就是我從大樓的車道出來
      ，就有一部計程車要攔我，就是用車子要擋住我車子，我
      當時會害怕，因為甲○○之前說要我一隻手一隻腳，我當
      時不知道甲○○是否有在車上，也不知道對方車子裡面是
      什麼人，但是我想說前幾天甲○○有恐嚇我，我會怕，所
      以我先跑云云（本院卷第95頁），惟查，證人丁○○既與
      被告甲○○有債務及感情糾葛，復知被告甲○○要向其索
      討小客車，自知甲○○就上開糾葛，氣憤難平，證人丁○○因之於主觀上判斷來者不善，於不知對方係何人，亦不
      知是否與甲○○有關，即自行跑離現場，衡情無從推論被
      告甲○○確曾於上揭時地於電話中對丁○○有恐嚇言詞，
      是本件亦無從依證人丁○○於95年7月30日下班離開海德
      堡大樓之情形，遽即推論被告甲○○曾於95年7月27日電
      話中恐嚇丁○○，其理亦明。
    此外，復查無其他積極證據足資證明被告甲○○有上揭恐嚇
    犯行，本件尚難僅依與被告甲○○有宿怨之丁○○之唯一證
    述，為被告甲○○有恐嚇犯行之認定，是此部分證據不足證
    明，爰依法為無罪之諭知。
據上論斷，應依刑事訴訟法第299條第1項前段、第301條第1項前
段，刑法第28條、第304條第1項、第55條、第41條第1項前段，
刑法施行法第1條之1，判決如主文。
中　　華　　民　　國　　96　　年　　4 　　月　　24　　日
                  刑事第十庭    審判長法  官 賴妙雲
                                      法  官 江奇峰
                                      法  官 黃家慧
上正本證明與原本無異。
如不服本判決，應於送達後十日內向本院提出上訴狀（須附繕
本），上訴於臺灣高等法院臺中分院。
                                      書記官  陳靖騰
中　　華　　民　　國　　96　　年　　4 　　月　　24　　日
 中華民國刑法第304條：
 以強暴、脅迫使人行無義務之事或妨害人行使權利者，處3年以
 下有期徒刑、拘役或 3 百元以下罰金。
 前項之未遂犯罰之。
